### **Deutschlandkarte**: Fallzahlen pro Bundesland. <br> Die Farbabstufungen ergeben sich durch die Fallzahl pro 100.000 Einwohner.

```{r, include=FALSE}
#### libraries
library(pacman)
p_load(tidyverse,
       flexdashboard,
       leaflet,  
       leaflet.extras, 
       knitr, 
       sf)

#### load global parameters/ user defined functions
source("helpers.R")
```

```{r ,include=FALSE}
#### data preparation
df = st_read("./data/latest_bundesleander.geojson", stringsAsFactors = FALSE)

if (use_mapshaper){
  df = df %>%
     rmapshaper::ms_simplify(keep = 0.1, sys = TRUE)
}

df <- df %>%
  mutate(rel_count = round((anzahl / population) * 100 * 1000, 2)) %>%
  select(Name = GEN, 
         Infizierte = anzahl, 
         "pro 100 000 Einw." = rel_count, 
         Art = BEZ,
         Einwohner = population, 
         Bundesland , Stand = stand)

#### local parameters
RKI_stand <-  df %>% 
    st_drop_geometry() %>%
    filter(Bundesland == "Berlin") %>%
    mutate(Stand=format(Stand,format='%d.%m.%Y %H:%M')) %>%
    pull(Stand) %>%
    max()

```


```{r Bundeslandkarte, echo=FALSE}
# generate labels which will be shown on mouse hover
df_label <- generate_labels(df)

# generate 4 bins, used to color the map (colorQuantile function produces a bad legend)
bins <- quantile(df$`pro 100 000 Einw.`) %>% as.numeric() %>% round(digits = 2)
# generate palette function to color the bins
pal <- colorBin(palette = palette, domain = df$`  pro 100 000 Einw.`, bins = bins, na.color = "#808080")


leaflet(df) %>%
  # choose map layout
  addProviderTiles(providers$CartoDB.Positron, group = "Light map") %>%
  addPolygons(
    # color region by palette function
    fillColor = ~pal(`pro 100 000 Einw.`),
    weight = 2,
    opacity = 1,  
    color = "white",
    dashArray = "3",
    fillOpacity = 0.7,
    # hightlight boarder of region on mouse hover
    highlight = highlightOptions(
      weight = 5,
      color = "#666",
      dashArray = "",
      fillOpacity = 0.7,
      bringToFront = TRUE),  
    # add labels shown on mouse hover
    label = df_label,
    # formating the labels
    labelOptions = labelOptions(
      style = list("font-weight" = "normal", padding = "3px 8px"),
      textsize = "13px",
      direction = "auto")
  ) %>%
  # add legend
  addLegend(pal = pal, values = ~`pro 100 000 Einw.`, opacity = 0.7, title = "pro 100000 Einw.",
            position = "topright") %>%
  addFullscreenControl()
```

***

Datenquelle für die **Deutschlandkarte** ist das  <a href="https://www.rki.de">Robert-Koch-Institut</a> (RKI). 
Letzte Aktualisierung des RKI: `r RKI_stand`

Das Robert-Koch-Institut veröffentlicht i.dR. einmal pro Tag am Abend neue Zahlen. 

*Durch zeitliche Unterschiede in der Veröffentlichung des RKI und der Landesbehörden kann es zu unterschiedlichen Gesamtzahlen der Bundesländer in Karten kommen.*

<a href="https://twitter.com/palaimon_io">Twitter</a>: Aktualisierungen unter #CoronaLiveDE
Fragen und Anmerkungen zu www.corona-live.de? Twittern Sie uns.

##### corona-live.de ist ein nicht-kommerzielles Projekt der <a href="https://palaimon.io/">Palaimon GmbH</a>

