### **Regionalkarte**: Fallzahlen pro Stadt- und Landkreis. <br> Die Farbabstufungen ergeben sich durch die Fallzahl pro 100.000 Einwohner. 

```{r, include=FALSE}
#### libraries
library(pacman)
p_load(tidyverse,
       flexdashboard,
       leaflet,  
       leaflet.extras, 
       knitr, 
       rmapshaper,
       leaflet.providers,
       sf)
#### load global parameters/ user defined functions
source("helpers.R")
```

```{r ,include=FALSE}
#### data preparation
df <- st_read('./data/corona_live.geojson', stringsAsFactors = FALSE)

if (use_mapshaper){df <- df %>% rmapshaper::ms_simplify(keep = 0.1, sys = TRUE)}

df <- df %>%
  mutate(rel_count = round((anzahl / population) * 100 * 1000, 2)) %>%
  select(Name = GEN, Infizierte = anzahl,  "pro 100 000 Einw." = rel_count, Art = BEZ, Einwohner = population, Bundesland , Stand = stand, Inzidenz = rel_count)

#### local parameters
RKI_stand <-  df %>%
   # st_drop_geometry() %>%
    filter(Bundesland == "Berlin") %>%
    mutate(Stand=format(Stand,format='%d.%m.%Y %H:%M')) %>%
    pull(Stand) %>%
    max()
```


```{r Regionalkarte, echo=FALSE}
# generate labels which will be shown on mouse hover
df_label <- generate_labels(df %>% select(-Inzidenz))

# generate palette function to color map
bins <- quantile(df$`pro 100 000 Einw.`) %>% as.numeric() %>% round(digits = 2)
pal <- colorBin(palette = palette, domain = df$`  pro 100 000 Einw.`, bins = bins, na.color = "#808080")

# data preparation to create layers
Bundeslaender <- unique(df$Bundesland) %>% 
  sort()
df_list <- lapply(Bundeslaender, function(x){filter(df, Bundesland == x)}) %>%
  purrr::set_names(Bundeslaender)

# create map
map <- leaflet(df) %>%
  # choose map layout
  addProviderTiles(providers$CartoDB.Positron, group = "Light map") 
for(i in Bundeslaender){
  map <- map %>%
    addPolygons(
      # create group
      data = df_list[[i]], group = i,
      # color region by palette function
      fillColor = ~pal(Inzidenz),
      weight = 2,
      opacity = 1,  
      color = "white",
      dashArray = "3",
      fillOpacity = 0.7,
      # hightlight boarder of region on mouse hover
      highlight = highlightOptions(
        weight = 5,
        color = "#666",
        dashArray = "",
        fillOpacity = 0.7,
        bringToFront = TRUE),  
      # add labels shown on mouse hover
      label = df_label,
      # formating the labels
      labelOptions = labelOptions(
        style = list("font-weight" = "normal", padding = "3px 8px"),
        textsize = "13px",
        direction = "auto")
      )
}

map <- map %>%
  # add control for layers
    addLayersControl(
      overlayGroups = Bundeslaender,
      options = layersControlOptions(collapsed = TRUE),
      position = "topleft"
      ) %>%
  # add legend
  addLegend(pal = pal, values = ~Inzidenz, opacity = 0.7, title = 'pro 100000 Einw.',
            position = "topright") %>%
  addFullscreenControl() 

map

```

***

##### Datenquellen für die **Regionalkarte** sind die jeweiligen Landesbehörden und das RKI. 

<h2><b>Infizierte `r format(sum(df$Infizierte), big.mark=" ") `</b></h2>

Quellen: **Landesbehörden**

```{r Fallzahlentabelle pro Bundesland, echo=FALSE}
df %>% 
  st_drop_geometry() %>% 
  group_by(Bundesland) %>%
  summarise(Infizierte=sum(Infizierte) %>% format(big.mark=" "), Einwohner=sum(Einwohner), Stand=min(Stand)) %>%
  ungroup() %>%
  select(Bundesland, Infizierte, Stand) %>%
  arrange(Bundesland) %>%
  kable(caption = "Fallzahlen")
```

*Da die Landesbehörden zu unterschiedlichen Tageszeiten ihre Zahlen aktualisieren, gibt es mehrfach täglich Aktualisierungen der Karte.*

Quelle: **RKI**

Die Zahlen der Bundesländer Berlin, Hamburg und Bremen sind jeweils aggregiert auf Bundeslandebene dargstellt. Die Datenquelle hierfür ist das <a href="https://www.rki.de">Robert-Koch-Institut</a> (RKI)  Stand vom: `r RKI_stand`


<a href="https://twitter.com/palaimon_io">Twitter</a>: Aktualisierungen unter #CoronaLiveDE
Fragen und Anmerkungen zu www.corona-live.de? Twittern Sie uns.

##### corona-live.de ist ein nicht-kommerzielles Projekt der Palaimon GmbH (https://palaimon.io/)