### **Regionaltabelle:** Fallzahlen pro Stadt- und Landkreis

```{r, include=FALSE}
#### libraries
library(pacman)
p_load(tidyverse,
       DT,
       sf)
```
```{r ,include=FALSE}
#### data preparation
df <- st_read('./data/corona_live.geojson', stringsAsFactors = FALSE)

df <- df %>%
  mutate(rel_count = round((anzahl / population) * 100 * 1000, 2)) %>%
  select(Name = GEN, Infizierte = anzahl,  "pro 100 000 Einw." = rel_count, Art = BEZ, Einwohner = population,
         Bundesland, Stand = stand)

#### local parameters
RKI_stand <-  df %>%
    st_drop_geometry() %>%
    filter(Bundesland == "Berlin") %>%
    mutate(Stand=format(Stand,format='%d.%m.%Y %H:%M')) %>%
    pull(Stand) %>%
    max()
```


```{r ,echo=FALSE}

options(DT.options = list(pageLength = 25, language = list(search = 'Suche:', lengthMenu= "_MENU_ Einträge anzeigen"))) # manually change language

df %>%
  st_drop_geometry() %>%
  mutate_at(.vars = vars("Bundesland"), as.factor) %>%
  DT::datatable(filter = "top", rownames = FALSE)
```

***

##### Datenquellen für die **Regionaltabelle** sind die jeweiligen Landesbehörden und das RKI. 

<h2><b>Infizierte `r format(sum(df$Infizierte), big.mark=" ") `</b></h2>

Quellen: **Landesbehörden**

*Da die Landesbehörden zu unterschiedlichen Tageszeiten ihre Zahlen aktualisieren, gibt es mehrfach täglich Aktualisierungen der Karte.*

Quelle: **RKI**

Die Zahlen der Bundesländer Berlin, Hamburg und Bremen sind jeweils aggregiert auf Bundeslandebene dargstellt. Die Datenquelle hierfür ist das <a href="https://www.rki.de">Robert-Koch-Institut</a> (RKI)  Stand vom: `r RKI_stand`


<a href="https://twitter.com/palaimon_io">Twitter</a>: Aktualisierungen unter #CoronaLiveDE
Fragen und Anmerkungen zu www.corona-live.de? Twittern Sie uns.

##### corona-live.de ist ein nicht-kommerzielles Projekt der Palaimon GmbH (https://palaimon.io/)