### **RKI/ESRI Landkreise** 

```{r ,include=FALSE}
#### libraries
library(pacman)
p_load(tidyverse,
       flexdashboard,
       leaflet,  
       leaflet.extras, 
       knitr, 
       sf)

#### load global parameters/ user defined functions
source("helpers.R")

```

```{r, include=FALSE}
#### data preparation
df <- st_read('./data/latest_rki_landkreise.geojson', stringsAsFactors = FALSE)

if(use_mapshaper){
  df <- df %>%
     rmapshaper::ms_simplify(keep = 0.02, sys = TRUE)
}

df <- df %>%
  mutate(cases_per_100k = round(cases_per_100k, digits = 2)) %>%
  select(Name = GEN, 
         Infizierte = cases, 
         'pro 100000 Einw.' = cases_per_100k, 
         Tote = deaths, 
         Art = BEZ, 
         Bundesland = BL,
         Einwohner = EWZ)
```

```{r kreiskarte, echo=FALSE}
# generate labels which will be shown on mouse hover
df_label <- generate_labels(df)

# generate 4 bins, used to color the map
bins <- quantile(df$`pro 100000 Einw.`) %>% as.numeric() %>% round(digits = 2)

pal <- colorBin(palette = palette, domain = df$`pro 100000 Einw.`, bins = bins, na.color = "#808080")


leaflet(df) %>%
  # choose map layout
  addProviderTiles(providers$CartoDB.Positron, group = "Light map") %>%
  addPolygons(
    # color region by palette function
    fillColor = ~pal(`pro 100000 Einw.`),
    weight = 2,
    opacity = 1,  
    color = "white",
    dashArray = "3",
    fillOpacity = 0.7,
    # hightlight boarder of region on mouse hover
    highlight = highlightOptions(
      weight = 5,
      color = "#666",
      dashArray = "",
      fillOpacity = 0.7,
      bringToFront = TRUE),  
    # add labels shown on mouse hover
    label = df_label,
    # formating the labels
    labelOptions = labelOptions(
      style = list("font-weight" = "normal", padding = "3px 8px"),
      textsize = "13px",
      direction = "auto")
  ) %>%
  # add legend
  addLegend(pal = pal, values = ~`pro 100000 Einw.`, opacity = 0.7, title = 'pro 100000 Einw.',
            position = "topright") %>%
  addFullscreenControl()
 
```

***

##### Das RKI stellt seine Regionaldaten der Firma ESRI bereit, die diese wiederum der Öffentlichkeit bereitstellt.


Da diese Daten teilweise bis zu 3 Tagen Verzögerung haben ([Download Link](https://npgeo-corona-npgeo-de.hub.arcgis.com/search?groupIds=b28109b18022405bb965c602b13e1bbc))
sind die hier dargestellten Zahlen unter den aktuellen Zahlen.

ESRI stellt diese Daten auch in einem Dashboard [Link](https://experience.arcgis.com/experience/478220a4c454480e823b17327b2bf1d4/page/page_1/) zu Verfuegung.

<h2><b>Infizierte `r format(sum(df$Infizierte), big.mark=" ") `</b></h2>
<h4><b>Verstorbene `r sum(df$Tote)`</b></h4>

```{r, echo=FALSE}
kable(df %>%
        st_drop_geometry() %>%
        group_by(Bundesland) %>%
        summarise(Infizierte = sum(Infizierte), Tote = sum(Tote), Einwohner = sum(Einwohner)) %>%
        ungroup() %>%
        arrange(Bundesland)
      , caption = "Fallzahlen", format.args=list(big.mark = ' '))
```